【裁判字號】    95,上訴,2035
【裁判日期】    950725
【裁判案由】    毒品危害防制條例
【裁判全文】
臺灣高等法院刑事判決               95年度上訴字第2035號
上  訴  人
即  被  告  甲○○
上列上訴人因違反毒品危害防制條例案件，不服臺灣桃園地方法
院95年度訴字第599號，中華民國95年5月28日第一審判決（起訴
案號：臺灣板橋地方法院檢察署95年度毒偵字第242號），提起
上訴，本院判決如下：
    主  文
上訴駁回。
    事  實
一、甲○○前曾於民國82年間因違反肅清煙毒條例案件，經臺灣
    板橋地方法院以82年度訴字第1678號判決判處有期徒刑3年4
    月確定；於83年間因違反麻醉藥品管理條例案件，經臺灣板
    橋地方法院以83年度訴字第1412號判決判處有期徒刑5月確
    定；上開2罪經臺灣板橋地方法院以84年度聲字第129號裁定
    定應執行有期徒刑3年7月確定；於83年10月14日入監執行，
    於85年7月17日縮短刑期假釋出監（其後假釋經撤銷）；於
    86年間因違反肅清煙毒條例案件，經臺灣板橋地方法院以86
    年度訴字第160號判決就施用毒品部分判處有期徒刑3年6月
    ，就非法吸用化學合成麻醉藥品部分判處有期徒刑6月，應
    執行有期徒刑3年10月確定，與前開假釋經撤銷後應執行殘
    刑1年4月28日接續執行，於86年8月1日入監執行，於89年1
    月11日縮短刑期假釋出監，其後假釋經撤銷，應執行殘刑2
    年6月30日，於90年2月13日入監執行，於92年6月27日縮刑
    期滿執行完畢（構成累犯）；於93年間因施用毒品案件，經
    台灣桃園地方法院以93年度毒聲字第1080號裁定送觀察、勒
    戒，於93年10月7日入勒戒處所，因認有繼續施用傾向，經
    該院以93年度毒聲字第1505號裁定入戒治處所施以強制戒治
    ，於94年5月26日執行完畢，並經臺灣桃園地方法院檢察署
    檢察官於94年9月13日以94年度戒毒偵字第364號為不起訴處
    分確定。
二、詎甲○○仍不知悔改，明知海洛因係毒品危害防制條例所稱
    之第一級毒品，不得非法持有及施用，竟基於施用第一級毒
    品之犯意，於94年11月21日晚間某時，在臺北縣樹林市○○
    街43號3樓住處附近公共廁所內，以注射針筒注射方式施用
    第一級毒品海洛因1次。嗣於94年11月22日13時許，甲○○
    至桃園縣龜山鄉○○村○○鄰○○路○段50巷10弄14之1號，適
    員警至該址執行搜索，經員警將其帶回警局採尿檢驗後查獲
    。
三、案經臺北市政府警察局移送臺灣桃園地方法院檢察署檢察官
    偵查起訴。
      理  由
一、上訴人即被告甲○○固經合法傳喚，無正當理由未到庭應訊
    ，惟查上開犯罪事實，業據被告甲○○於原審審理時坦承不
    諱，且其為警查獲後，經警員採集其尿液送檢驗結果，確呈
    鴉片類陽性反應，有臺灣檢驗科技股份有限公司出具之濫用
    藥物尿液檢驗報告、臺北市政府警察局偵辦毒品案件尿液檢
    體委驗單等件在卷可稽，堪認被告之自白與事實相符，足以
    採信。本件事證明確，被告犯行洵堪認定，應依法論科。
二、查被告前因施用毒品案件，經台灣桃園地方法院裁定送觀察
    、勒戒後，認有繼續施用傾向，經該院以93年度毒聲字第15
    05號裁定入戒治處所施以強制戒治，於94 年5月26日執行完
    畢，並經臺灣桃園地方法院檢察署檢察官於94年9月13日以
    94年度戒毒偵字第364號為不起訴處分確定等情，有臺灣桃
    園地方法院檢察署刑案資料查註紀錄表、全國施用毒品案件
    紀錄表、受觀察勒戒人毒品及前科紀錄簡列表、本院被告前
    案紀錄表各1份在卷足參，是被告於前案強制戒治執行完畢
    釋放後5年內再犯本件施用第一級毒品之罪，核被告所為係
    犯毒品危害防制條例第10條第1項之施用第一級毒品罪。其
    非法持有海洛因之低度行為，為其非法施用之高度行為所吸
    收，不另論罪。又被告有如事實欄所載之前案紀錄暨刑之執
    行情形，有臺灣桃園地方法院檢察署刑案資料查註紀錄表、
    本院被告前案紀錄表各1份在卷可參，其於5年以內再故意犯
    本件有期徒刑以上之罪，不論依修正前之刑法第47 條，或
    修正後之刑法第47條第1項之規定，均構成累犯，對被告而
    言並無有利或不利之情形，自不生新舊法比較之問題，應逕
    依修正前之刑法第47條，論以累犯，並加重其刑。
三、原審以被告罪證明確，適用毒品危害防制條例第10條第1項
    ，刑法第11條前段、修正前第47條規定及審酌被告施用第一
    級毒品，戕害自身身心，前已經觀察、勒戒及強制戒治處分
    之執行，仍無戒除毒癮之決心，惟犯罪後坦承犯行，犯後態
    度尚稱良好及其素行等一切情狀，量處被告有期徒刑8月。
    至於公訴意旨認被告自94年9月間起至95年1月中旬止，除上
    開有罪之犯罪事實外，亦有連續施用海洛因之犯行，認被告
    就此部分亦涉犯毒品危害防制條例第10條第1項之連續施用
    海洛因罪嫌云云，惟查：公訴人就此部分所起訴之犯行，固
    經被告於檢察官訊問時自白，然因被告尿液之檢驗結果，僅
    能證明被告前開有罪部份之犯行，而不能證明上開有罪部分
    以外之此部分檢察官所指犯行，且無其他證據足資佐證被告
    關於此部分自白之事實，此部分自不得僅以被告自白為唯一
    證據，而以論罪，又因檢察官認此與上開有罪部分有連續犯
    裁判上一罪關係，故不另為無罪之諭知。其認事用法及量刑
    ，均無不合。此外，本件被告雖提起上訴，然未說明其如何
    不服原判決之理由，從而，因認其上訴，為無理由，應予駁
    回。
四、又刑法業於95年7月1日生效施行，是行為後法律有變更者，
    依修正前刑法第2條第1項之規定，以適用裁判時法為原則，
    如行為時法有利於行為人，則例外適用行為時法；而修正後
    刑法第2條第1項規定，則以適用行為時法為原則，原審判決
    雖未及比較適用，然上訴本院後，經比較新舊法，行為後之
    法律並非較有利於行為人，仍應適用行為時法，則原判決適
    用行為時法即無不當，自不構成撤銷之事由，併此敘明。
五、被告經合法傳喚，無正當理由不到庭，爰不待其陳述逕行判
    決。
據上論斷，應依刑事訴訟法第第368條、第371條，判決如主文。
本案經檢察官謝英民到庭執行職務。
中    華    民    國    95    年      7    月    25  日
                  刑事第二庭審判長法  官  蔡國在
                                  法  官  王詠寰
                                  法  官  江振義
以上正本證明與原本無異。
如不服本判決，應於收受送達後十日內向本院提出上訴書狀，其
未敘述上訴之理由者並得於提起上訴後十日內向本院補提理由書
（均須按他造當事人之人數附繕本）。
                                  書記官  劉文美
中    華    民    國    95    年      7    月    25  日
附錄：本案論罪科刑法條全文
毒品危害防制條例第10條
施用第一級毒品者，處 6 月以上 5 年以下有期徒刑。
施用第二級毒品者，處 3 年以下有期徒刑。


司法院資訊處製作；財團法人民間司法改革基金會備份。
